臺灣彰化地方法院刑事判決
111年度訴字第386號
公  訴  人  臺灣彰化地方檢察署檢察官
被      告  張源洲


指定辯護人  柯連登律師
上列被告因違反槍砲彈藥刀械管制條例案件，經檢察官提起公訴
（111年度偵字第3534號），本院判決如下：
    主    文
張源洲犯非法持有非制式手槍罪，處有期徒刑伍年貳月，併科罰
金新臺幣陸萬元，罰金如易服勞役，以新臺幣壹仟元折算壹日。
扣案之非制式手槍壹枝（含彈匣壹個，槍枝管制編號○○○○○○○○○○
號）及子彈貳顆均沒收。
    犯罪事實
一、張源洲明知具有殺傷力之非制式手槍及子彈，均屬槍砲彈藥
    刀械管制條例所列管之管制物品，未經主管機關許可，不得
    持有，竟基於非法持有具殺傷力之非制式手槍、子彈之犯意
    ，於民國110年6月某日，在駕駛白牌計程車載送客人前往桃
    園國際機場之途中，由其所載送真實姓名、年籍均不詳之成
    年男子處，取得具殺傷力之非制式手槍1枝（含彈匣1個，槍
    枝管制編號0000000000號）、及具殺傷力之子彈3顆（其中1
    顆經採樣試射，可擊發，認具殺傷力）、不具殺傷力之子彈
    2顆（1顆經張源洲自行試射，並未擊發；1顆經鑑定認無殺
    傷力），而非法持有之。嗣於110年11月17日21時58分許，
    因張源洲駕駛車牌號碼000-0000號自用小客車未依規定使用
    燈光，為警攔查，並經張源洲同意搜索後，先扣得甲基安非
    他命等物（所涉違反毒品危害防制條例犯行，由檢察官另案
    偵辦），復經員警依法逮捕後為附帶搜索，並扣得上開非制
    式手槍1枝及子彈4顆（即扣除張源洲自行試射之1顆子彈）
    等物，因而查知上情。
二、案經彰化縣警察局彰化分局報告臺灣彰化地方檢察署檢察官
    偵查起訴。
    理    由
壹、證據能力：
　　本判決下列所引用被告張源洲以外之人於審判外之陳述，檢
    察官、被告及其辯護人於本院準備程序均同意有證據能力（
    見本院卷第72頁），且本院審酌上開證據資料作成時之情況
    ，尚無違法不當及證明力明顯過低之瑕疵，而認為以之作為
    證據應屬適當，依刑事訴訟法第159條之5第1項規定，均有
    證據能力。其餘認定本案犯罪事實之非供述證據，查無違反
    法定程序取得之情，依刑事訴訟法第158條之4規定反面解釋
    ，亦具證據能力。
貳、實體部分：
一、上開犯罪事實，業據被告於警詢、偵訊、本院準備程序及審
    理中均坦承不諱（見偵卷第29至45、169至171頁，本院卷第
    69、135頁），且有搜索扣押筆錄、扣押物品目錄表、查獲
    現場及扣案物照片等件附卷可稽（見偵卷第67至125頁）。
    並有扣案之手槍1枝及子彈4顆（其中具殺傷力者3顆，不具
    殺傷力者1顆）可資佐證。而前開扣案之槍、彈，經送內政
    部警政署刑事警察局以檢視法、性能檢驗法及試射法鑑定後
    ，鑑定結果認：「一、送鑑非制式手槍（含彈匣）1枝（槍
    枝管制編號0000000000），認係非制式手槍，由仿手槍外型
    製造之槍枝，組裝已貫通之金屬槍管而成，擊發功能正常，
    可供擊發適用子彈使用，認具殺傷力。二、送鑑子彈4顆，
    鑑定情形如下：（一）3顆，認均係非制式子彈，由口徑9mm
    制式空包彈組合直徑約8.9mm金屬彈頭而成，採樣1顆試射，
    可擊發，認具殺傷力。（二）1顆，認係非制式子彈，由金
    屬彈殼組合直徑約8.9mm金屬彈頭而成，經試射，雖可擊發
    ，惟發射動能不足，認不具殺傷力」等情，有內政部警政署
    刑事警察局111年2月8日刑鑑字第1108039289號鑑定書在卷
    可佐（見偵卷第47至49頁）。足認被告之任意性自白與事實
    相符，上開事實堪以認定。
二、綜上所述，本件事證明確，被告之犯行應堪認定，應予依法
    論科。
三、論罪科刑：
（一）核被告所為，係犯槍砲彈藥刀械管制條例第7條第4項之非
      法持有非制式手槍罪及同條例第12條第4項之非法持有子
      彈罪。又非法持有、寄藏、出借槍砲彈藥刀械等違禁物，
      所侵害者為社會法益，如所持有、寄藏或出借客體之種類
      相同（如同為手槍，或同為子彈者），縱令同種類之客體
      有數個（如數支手槍、數顆子彈），仍為單純一罪，不發
      生想像競合犯之問題；若同時持有、寄藏或出借二不相同
      種類之客體（如同時持有手槍及子彈），則為一行為觸犯
      數罪名之想像競合犯（最高法院107年度台上字第3004號
      判決意旨參照）。從而，被告自110年6月某日起持有上開
      槍彈，至110年11月17日為警查獲時止，持有非制式手槍
      及子彈之行為，均為繼續犯，應各論以一罪。被告同時持
      有非制式手槍及子彈之行為，係以一行為同時觸犯二罪名
      ，為想像競合犯，應依刑法第55條前段之規定，從一重之
      非法持有非制式手槍罪處斷。　　
（二）本件槍、彈之查獲，係因員警執行巡邏勤務時，發現被告
      駕駛車輛未依規定使用燈光而攔查之，先經被告同意搜索
      而查獲甲基安非他命，復經員警依法逮捕後為附帶搜索，
      始查獲本件槍、彈，被告並無主動告知持有槍彈之情形，
      故並無自首規定之適用，此有彰化縣警察局彰化分局111
      年7月15日職務報告書1份在卷可佐，復經本院當庭勘驗員
      警之密錄器確認無訛（見本院卷第97、126至131頁），是
      本件並無自首規定之適用，附此敘明。
（三）爰審酌被告為本案非法持有槍枝及子彈之犯行，所為對社
      會治安造成潛在之危險性，法治觀念不足，實不足取；惟
      審酌其犯後於偵審中均坦承犯行，尚有悔意，再參酌其持
      有槍枝、子彈之數量及持有之期間等情，暨其自陳國中畢
      業，之前是白牌計程車司機，月薪約新臺幣4萬元，已婚
      ，與太太租屋同住，小孩均已成年，對外無負債或貸款之
      智識程度、生活狀況等一切情狀（見本院卷第136頁），
      量處如主文所示之刑，並就罰金刑部分，諭知易服勞役之
      折算標準，以資儆懲。
四、沒收：
（一）扣案之上開非制式手槍1枝（含彈匣1個，槍枝管制編號00
      00000000號）及子彈2顆均為違禁物，應依刑法第38條第1
      項規定沒收。
（二）扣案具殺傷力之子彈1顆，業經內政部警政署刑事警察局
      於鑑定時試射完畢，經擊發後彈殼與彈頭已分離，不再具
      有殺傷力，已非違禁物，爰不予宣告沒收。
據上論斷，應依刑事訴訟法第299條第1項前段，判決如主文。
本案經檢察官邱呂凱偵查起訴，經檢察官林子翔到庭執行職務。
中　　華　　民　　國　　111 　年　　8　　月　  17　　日
                  刑事第七庭    審判長法  官  王義閔
                                      法  官  王素珍
                                      法  官  李  昕
以上正本證明與原本無異。
如不服本判決應於收受判決後20日內向本院提出上訴書狀，並
應敘述具體理由。其未敘述上訴理由者，應於上訴期間屆滿後
20日內向本院補提理由書(均須按他造當事人之人數附繕本)
「切勿逕送上級法院」。
中　　華　　民　　國　　111 　年　　8 　　月　　17　　日
                                      書記官  李政優
附錄本案論罪科刑法條全文：
槍砲彈藥刀械管制條例第7條
未經許可，製造、販賣或運輸制式或非制式火砲、肩射武器、機
關槍、衝鋒槍、卡柄槍、自動步槍、普通步槍、馬槍、手槍或各
類砲彈、炸彈、爆裂物者，處無期徒刑或7年以上有期徒刑，併
科新臺幣3千萬元以下罰金。
未經許可，轉讓、出租或出借前項所列槍砲、彈藥者，處無期徒
刑或5年以上有期徒刑，併科新臺幣1千萬元以下罰金。
意圖供自己或他人犯罪之用，而犯前二項之罪者，處死刑或無期
徒刑；處徒刑者，併科新臺幣5千萬元以下罰金。
未經許可，持有、寄藏或意圖販賣而陳列第1項所列槍砲、彈藥
者，處5年以上有期徒刑，併科新臺幣1千萬元以下罰金。
意圖供自己或他人犯罪之用，以強盜、搶奪、竊盜或其他非法方
法，持有依法執行公務之人所持有之第1項所列槍砲、彈藥者，
得加重其刑至二分之一。
第1項至第3項之未遂犯罰之。
槍砲彈藥刀械管制條例第12條
未經許可，製造、販賣或運輸子彈者，處1年以上7年以下有期徒
刑，併科新台幣500萬元以下罰金。
未經許可，轉讓、出租或出借子彈者，處6月以上5年以下有期徒
刑，併科新台幣300萬元以下罰金。
意圖供自己或他人犯罪之用，而犯前二項之罪者，處3年以上10
年以下有期徒刑，併科新台幣700萬元以下罰金。
未經許可，持有、寄藏或意圖販賣而陳列子彈者，處5年以下有
期徒刑，併科新台幣300萬元以下罰金。
第1項至第3項之未遂犯罰之。